臺灣屏東地方法院民事裁定　　　　　　　 110年度抗字第38號
抗　告　人　尤耀宗即尤士閎之繼承人

抗　告　人　尤宜庭即尤士閎之繼承人

法定代理人　阮金娟　

相　對　人　尤淑前　

上列當事人間聲請拍賣抵押物事件，抗告人對於中華民國110 年
8 月27日本院110 年度司拍字第88號裁定，提起抗告，本院裁定
如下：
    主  文
抗告駁回。
抗告程序費用新台幣壹仟元由抗告人負擔。
    理  由
一、本件相對人主張：債務人尤士閎於民國107 年6 月25日向伊
    借款新台幣（下同）50萬元，約定於109 年6 月24日清償，
    並以其所有如附表所示之土地及建物（下稱系爭不動產）為
    伊設定抵押權（下稱系爭抵押權）以為擔保，於107 年6 月
    27日辦畢登記。惟尤士閎屆期並未依約清償，嗣於110 年1
    月20日死亡，由抗告人為尤士閎之子女，繼承其之一切權利
    、義務，爰依法聲請裁定拍賣系爭不動產，以資受償等語。
二、原裁定以相對人之聲請經核與民法第873 條之規定相符，而
    准予拍賣系爭不動產。抗告人對原裁定聲明不服，提起抗告
    ，抗告意旨略以：系爭抵押權擔保之50萬元借款已於109 年
    10月14日清償完畢，原裁定准予拍賣系爭不動產，顯有違誤
    ，應予廢棄等語。
三、按抵押權人，於債權已屆清償期，而未受清償者，得聲請法
    院，拍賣抵押物，就其賣得價金而受清償，民法第873 條定
    有明文。聲請拍賣抵押物，原屬非訟事件，准許與否之裁定
    ，既無確定實體法上法律關係存否之性質，於債權及抵押權
    之存否，並無既判力，只須其抵押權已經依法登記，且債權
    已屆清償期而未受清償，法院即應為准許拍賣抵押物之裁定
    ，若債務人對於抵押權之存否或金錢債務之數額有爭執，則
    應提起確認之訴，以求解決（最高法院49年台抗字第244 號
    判例意旨參照）。
四、本件相對人主張債務人尤士閎於107 年6 月25日向其借款50
    萬元，並以系爭不動產為其設定系爭抵押權以為擔保，惟屆
    期未獲清償之事實，業據相對人提出他項權利證明書、土地
    及建物登記謄本、抵押權設定契約書、借款約定書為證。系
    爭抵押權既業經依法登記，且所擔保之債權已屆清償期，而
    無已受清償之事證，則原裁定依相對人之聲請，准許拍賣系
    爭房地，經核於法並無違誤。至於抗告人主張業已全部清償
    等語，涉及實體上之法律關係，應由抗告人另行起訴以資解
    決，尚非本件非訟事件程序所得審究。抗告意旨徒以前揭情
    詞，指摘原裁定不當，非有理由，應予駁回。
五、據上論結，本件抗告為無理由，依非訟事件法第46條、第21
    條第2 項、第24條第1 項、民事訴訟法第495 條之1 第1 項
    、第449 條第1 項、第95條、第78條，裁定如主文。
中    華    民    國   110    年    11    月    2     日
                  民事第一庭    審判長法  官  藍家慶
　
                                      法  官  曾士哲
　
                                      法  官  楊境碩
正本係照原本作成。
如不服本裁定，須於裁定送達後10日內，以適用法規顯有錯誤為
理由，向本院提出再抗告狀（須附繕本1 份及繳納再抗告裁判費
新台幣1,000 元）。再抗告時應提出委任律師或具有律師資格之
人之委任狀；委任有律師資格者，另應附具律師資格證書及釋明
委任人與受任人間有民事訴訟法第466 條之1 第1 項但書或第2
項所定關係之釋明文書影本。
中    華    民    國   110    年    11    月    2     日
                                      書記官  洪敏芳
　
附表：
（一）土地部分
┌──┬───────────────────┬─┬──────────┬────┬──┐
│編號│土         地          坐         落  │地│面                積│        │    │
│    ├───┬────┬───┬──┬───┤  ├──┬──┬────┤權利範圍│備考│
│    │縣  市│鄉鎮市區│  段  │小段│地  號│目│公頃│公畝│平方公尺│        │    │
├──┼───┼────┼───┼──┼───┼─┼──┼──┼────┼────┼──┤
│  1 │屏東縣│恆春鎮  │龍泉水│    │83-21 │  │0   │1   │26.00   │  全部  │    │
└──┴───┴────┴───┴──┴───┴─┴──┴──┴────┴────┴──┘
（二）建物部分
┌──┬──┬───────┬───────┬─────┬──────────────────┬──┬──┐
│    │    │              │              │建築式樣主│       建物面積（平方公尺）         │    │    │
│    │    │              │              │          ├────────────┬─────┤權利│    │
│編號│建號│建  物  門  牌│基  地  坐  落│要建築材料│  樓    層    面    積  │附屬建物主│    │備考│
│    │    │              │              │          │                        │要建築材料│範圍│    │
│    │    │              │              │及房屋層數│  合                計  │及用途    │    │    │
├──┼──┼───────┼───────┼─────┼────────────┼─────┼──┼──┤
│  1 │42  │山海路80之2號 │龍泉水段83-21 │加強磚造、│一層48.76 、二層64.79 、│屋頂突出物│全部│    │
│    │    │              │號            │二層樓房  │，總面積113.55          │8.90      │    │    │
└──┴──┴───────┴───────┴─────┴────────────┴─────┴──┴──┘